【裁判字號】    89,上訴,2930
【裁判日期】    890908
【裁判案由】    瀆職等
【裁判全文】
臺灣高等法院刑事判決                          八十九年度上訴字第二九三號
    上  訴  人
    即  自訴人  甲○○○股份有限公司
    代  表  人  癸○○
    被      告  乙○○
                壬○○
                丁○○
                己○○
                丙○○
                戊○○
                庚○○
右上訴人因被告瀆職等案件，不服台灣士林地方法院八十七年度自字第二八二號中華
民國八十九年六月二十日第一審判決，提起上訴，本院判決如左：
    主  文
上訴駁回。
    理  由
按當事人對於下級法院判決有不服者，得上訴於上級法院，刑事訴訟法第三百四十四
條第一項前段固定有明文。本件上訴人即自訴人甲○○○股份有限公司係對原審法院
八十七年度自字第二八二號判決不服而提起上訴，此觀之上訴人之上訴書甚明。然上
訴人並非該八十七年度自字第二八二號刑事判決書之當事人，依法上訴人不得對該判
決聲明不服，茲上訴人竟對不得上訴之判決聲明上訴，核其上訴顯不應准許。爰依刑
事訴訟法第三百六十七條前段、第三百七十二條不經言詞辯論判決如主文。
中    華    民    國    八十九    年       九       月         八       日
                            臺灣高等法院刑事第二十庭
                                審判長法  官  葉  麗  霞
                                      法  官  王  炳  梁
                                      法  官  黃  瑞  華
右正本證明與原本無異。
如不服本判決應於收受送達後十日內向本院提出上訴書狀，其未敘述上訴之理由者並
得於提起上訴後十日內向本院補提理由書（均須按他造當事人之人數附繕本）。
                                      書記官  秦  仲  芳
中    華    民    國    八十九    年       九       月        十三      日
臺灣高等法院刑事判決      八十九年度上訴字第二九三號
    上  訴  人
    即  自訴人  辛○○  住台北市○○區○○路五段七九之一號
                        居台北市○○區○○路五段五十五之一號
                        身分證統一編號：Ｑ一三二五三七三號
    被      告  乙○○  住台北市○○路一九０號
                        居台北市○○○路○段一八五號四樓
                        送台北市○○區○○路一五三巷十號六樓
                壬○○  住台北市○○區○○路一八０巷六九號三樓
                丁○○  住台北市○○路一三九號十樓
                己○○  住台北市市○路一號
                丙○○  住台北市○○路三五七巷一號
                戊○○  住台北市市○路一號
                庚○○  住台北市市○路一號
                        居台北市○○○路○段二十八號六樓
右上訴人因被告瀆職等案件，不服臺灣士林地方法院八十七年度自字第二八二號，中
華民國八十九年六月二十日第一審判決，提起上訴，本院判決如左：
    主  文
上訴駁回。
    理  由
一、本案經本院審理結果，認第一審判決本件自訴不受理，核無不當，除原判決理由
    欄二第五行「刑事訴訟法第三百二十條第二項規定」記載有誤，應更正為「刑事
    訴訟法第三百十九條第二項」外，餘應予維持，並引用第一審判決書記載之證據
    及理由如附件一所示。
二、自訴人上訴意旨如附件二上訴狀。
三、查，上訴人上開上訴理由中，均屬於自訴人主張被告等人確有偽造文書及瀆職等
    罪之事實陳述或主張之証據，核與原判決諭知自訴人係自訴被告等犯瀆職罪，依
    法不得提起本件自訴之裁判理由無關，自訴人若仍認被告等有偽造文書及瀆職罪
    嫌等，自應另循公訴程序處理，原審諭知本件自訴不受理，核無不當，本件上訴
    顯無理由，其上訴應予駁回。
據上論結，應依刑事訴訟法第三百七十三條、第三百六十八條、第三百七十二條，判
決如主文。
中    華    民    國    八十九    年       九       月         八       日
                            臺灣高等法院刑事第二十庭
                                審判長法  官  葉  麗  霞
                                      法  官  王  炳  梁
                                      法  官  黃  瑞  華
右正本證明與原本無異。
如不服本判決應於收受送達後十日內向本院提出上訴書狀，其未敘述上訴之理由者並
得於提起上訴後十日內向本院補提理由書（均須按他造當事人之人數附繕本）。
                                      書記官  秦  仲  芳
中    華    民    國    八十九    年       九       月        十三      日


司法院資訊處製作；財團法人民間司法改革基金會備份。
